臺灣臺中地方法院民事裁定
111年度中簡聲字第1號
聲  請  人  黃文佐  
相  對  人  台新國際商業銀行股份有限公司

法定代理人  尚瑞強  
上列當事人間聲請停止執行事件，本院裁定如下：
    主    文
聲請人提供擔保新臺幣37,000元後，本院110年度司執字第14085
6號給付票款強制執行事件，關於聲請人部分之強制執行程序，
於本院111年度中簡字第65號債務人異議之訴事件終結（判決確
定、和解或撤回）前應暫予停止。
    理    由
一、聲請意旨略以：相對人以本院101年度司執字第53381號債權
    憑證為執行名義，主張其對聲請人有新臺幣（下同）150,43
    4元，及自民國97年10月7日起至110年7月19日止按週年利率
    百分之20計算之利息，及自同年月20日起至清償日止，按週
    年利率百分之16計算之利息，及已核算未受償利息108,656
    元之債權，聲請對聲請人之財產強制執行，現由本院民事執
    行處以110年度司執字第140856號給付票款強制執行事件（
    下稱系爭執行事件）受理中。惟聲請人對相對人上開債權請
    求權已經罹於時效，而有足以妨礙其行使債權之事由，已另
    依強制執行法第14條規定提起債務人異議之訴。茲為免聲請
    人財產於上開訴訟判決確定前被強制執行，致日後受有難以
    回復之損害，聲請人願供擔保，依強制執行法第18條規定，
    聲請准予裁定停止系爭執行事件之強制執行程序等語。
二、按強制執行程序開始後，除法律另有規定外，不停止執行。
    有回復原狀之聲請，或提起再審或異議之訴，或對於和解為
    繼續審判之請求，或提起宣告調解無效之訴、撤銷調解之訴
    ，或對於許可強制執行之裁定提起抗告時，法院因必要情形
    或依聲請定相當並確實之擔保，得為停止強制執行之裁定，
    強制執行法第18條定有明文。又法院依強制執行法第18條第
    2項定擔保金額而准許停止強制執行之裁定者，該項擔保係
    備供債權人因停止執行所受損害之賠償，其數額應依標的物
    停止執行後，債權人未能即時受償或利用該標的物所受之損
    害額，或其因另供擔保強制執行所受之損害額定之，非以標
    的物之價值或其債權額為依據（最高法院87年度台抗字第52
    9號、91年度台抗字第429號裁定意旨參照）。
三、經查，相對人以聲請人、第三人黃子嘉為債務人，向本院聲
    請強制執行，以系爭執行事件受理，執行程序尚未終結，而
    聲請人已對相對人提起債務人異議之訴，現由本院以111年
    度中簡字第65號審理中等情，業經本院調取上開執行卷宗及
    民事訴訟事件卷宗查閱屬實，則聲請人聲請停止前開強制執
    行之程序，於法尚無不合。而因聲請人所提起之本件債務人
    異議之訴有無理由，尚須經法院判決審認，若該訴訟並無理
    由，相對人將因聲請人聲請停止系爭執行事件之強制執行程
    序而受有損害，而揆諸前揭說明，本院酌定擔保金額時，應
    僅斟酌相對人未能即時受償所受之損害額定之。爰審酌相對
    人聲請強制執行之債權額為本金150,434元及已核算未受償
    之利息108,656元，共計259,090元（計算式：150434＋10865
    6＝259090），則相對人因系爭執行事件停止執行所受之損害
    ，應係相對人遲延收取該債權之期間內，而受有以該債權額
    依週年利率百分之5計算利息之損害。又本案訴訟之標的金
    額未逾50萬元，屬應適用簡易訴訟程序，且不得上訴第三審
    之事件，參酌各級法院辦案期限實施要點第2條規定，推定
    上開民事事件至第二審終結之訴訟期間為2年10個月（依該
    要點第2條規定民事簡易程序第一審審判案件期限10個月，
    第二審審判案件期限2年），並按週年利率百分之5計算，本
    院估計相對人因停止執行致未能即時受償之損害額應分別為
    36,704元【計算式：259090×（2＋10/12）×5％＝36704】，本
    院因認聲請人所應供之擔保應以37,000元為適當，爰裁定如
    主文第1項所示。
四、依強制執行法第18條第2項，裁定如主文。
中　　華　　民　　國　　111 　年　　1 　　月　　4 　　日
                  臺灣臺中地方法院臺中簡易庭
                                  法　官　郭妙俐
以上為正本係照原本作成。
如不服本裁定，應於送達後10日內，向本院提出抗告狀並表明抗
告理由，如於本裁定
中　　華　　民　　國　　111 　年　　1 　　月　　4 　  日
                                    書記官 林素真